臺灣高雄地方法院刑事判決　　　　　　 100年度訴字第1130號
公　訴　人　臺灣高雄地方法院檢察署檢察官
被　　　告　劉嘉南
上列被告因妨害風化案件，經檢察官提起公訴（100年度偵字第2
4318號），被告於本院準備程序中就被訴事實為有罪之陳述，經
告以簡式審判之旨，並聽取當事人之意見後，由本院合議庭評議
後，裁定由受命法官改行簡式審判程序審理，本院判決如下：
    主  文
劉嘉南意圖使女子與他人為猥褻之行為，而容留以營利，累犯，
處有期徒刑肆月，如易科罰金，以新臺幣壹仟元折算壹日。
    事  實
一、劉嘉南前於民國98年間妨害風化案件，經本院以98年度審簡
    字第3606號判決判處有期徒刑2 月，如易科罰金，以新臺幣
    1 千元折算1 日確定，於民國99年1 月12日易科罰金執行完
    畢。詎其仍不知悔改，自100 年7 月1 日起擔任「璽楓閣茶
    藝館」（址設高雄市新興區○○○路172 號）之負責人，基
    於意圖使女子與他人為猥褻行為，而容留、媒介以營利之犯
    意，僱佣成年女子周家溱（花名小魚）、鍾依琳（花名亮亮
    ）在店內從事陪客及桌邊服務之工作，並媒介、容留店內女
    服務生與不特定男客在該店包廂內，從事俗稱「半套」（由
    店內女服務生以手撫摸男客性器官直到男客射精為止）之猥
    褻行為（下稱「半套」之性交易），計費方式為60分鐘一節
    ，每節收費新臺幣（下同）1,200 元，由劉嘉南與女服務生
    對分拆帳，男客若欲與女服務生為「半套」性交易，其代價
    由男客與女服務生自行議定後，費用亦由女服務生自行收取
    ，劉嘉南即藉此方式以營利。期間，劉嘉南媒介並容留女服
    務生周家溱在該店包廂內為男客從事「半套」之性交易行為
    ，共計5 次，周家溱每次為「半套」之性交易行為，向男客
    收取500 元至1,000 元不等之代價。嗣於100 年8 月31日15
    時5 分許，高雄市政府警察局新興分局行政組員警江明鴻、
    陳瑞茂喬裝為客人前往「璽楓閣茶藝館」消費，由劉嘉南出
    面接待、介紹消費方式，並分別引領江明鴻、陳瑞茂至202
    、203 號包廂內後，由周家溱、鍾依琳分別為江明鴻、陳瑞
    茂服務，其中員警江明鴻向周家溱詢問有無較舒服之服務，
    周家溱表示可作「半套」之性交易，代價為1,000 元，江明
    鴻應允後，待周家溱至樓下取保險套回來時，江明鴻見時機
    成熟，乃表明身分而為當場查獲上情。
二、案經高雄市政府警察局新興分局移送臺灣高雄地方法院檢察
    署檢察官偵查起訴。
    理  由
一、本件被告所犯係死刑、無期徒刑、最輕本刑為3 年以上有期
    徒刑以外之罪，其於準備程序進行中，就被訴事實為有罪之
    陳述，經受命法官告知簡式審判程序之旨，並聽取當事人之
    意見後，本院合議庭認無不得或不宜改依簡式審判程序進行
    之情形，爰依刑事訴訟法第273 條之1 第1 項規定，裁定本
    件由受命法官獨任進行簡式審判程序。又本件卷內之證據資
    料，依刑事訴訟法第273 條之2 之規定，簡式審判程序之證
    據調查，不受刑事訴訟法第159 條第1 項、第161 條之2 、
    第161 條之3 、第163 條之1 及第164 條至第170 條規定之
    限制。
二、上開事實，業經被告劉嘉南於偵訊及本院審理中均坦承不諱
    ，核與證人鍾依琳於警詢及偵訊時、周家溱於警詢時、證人
    即喬裝男客之員警江明鴻、陳瑞茂於偵訊時證述情節大致相
    符，足認被告之自白與事實相符，應堪採認。此外，復有職
    務報告、高雄市政府警察局新興分局臨檢紀錄表、高雄市政
    府100 年7 月7 日高市府四維經商商字第1000190288號函暨
    所附商業登記抄本各1 份、現場照片12張（見100 年度偵字
    第24 318卷第13、15、20-22 、23-24 頁）附卷可資佐證，
    本案事證明確，被告上開犯行，堪以認定，應依法論科。
三、論罪科刑：
  (一)按經營風化場所，自須投入相當資金、成本，且其提供店內
    場所，供服務小姐與男客為性交易，倘若店家未能因服務小
    姐與男客為性交易而獲取利益，豈非任由服務小姐無償佔用
    其應工作之時間及場所，對於意在牟利之業者自不可能有此
    作為。就本件而言，縱使被告及證人周家溱均表示性交易所
    得均由小姐獨得，然因男客前往店內消費，店家以每60分鐘
    為1 節，每節向男客收取1,200 元之包廂費用，已據被告坦
    承在卷，故男客若因店內有提供性交易服務而常光顧，店家
    即可多賺取包廂費用，此即店家因提供性交易服務而獲取利
    益之來源，故被告主觀上有營利意圖，實堪認定。
  (二)按刑法第231 條第1 項前段，其處罰之對象係「引誘、媒介
    或媒介之人」，犯罪構成要件乃以行為人主觀上有營利及使
    男女與他人為性交或猥褻行為之犯意，客觀上有引誘、媒介
    或媒介之行為為已足，屬於形式犯。故行為人只要以營利為
    目的，有使男女與他人為性交或猥褻行為之意圖，而著手引
    誘、媒介或媒介行為，即構成犯罪，至於該男女與他人是否
    有為性交或猥褻之行為，則非所問（最高法院91年度臺上字
    第3531號判決意旨參照）。經查，本案證人周家溱尚未為江
    明鴻進行猥褻之行為，即遭警員查獲，依前揭說明，此部分
    誠不影響被告犯行之判斷。
  (三)是核被告所為，係犯刑法第231 條第1 項前段之意圖使女子
    與他人為猥褻之行為，而容留以營利罪。至被告媒介後進而
    予以容留，其媒介行為應為容留行為所吸收，不另論罪（最
    高法院78年度臺上字第2186號判決意旨參照）。再者，按刑
    事法若干犯罪行為態樣，本質上原具有反覆、延續實行之特
    徵，立法時既予特別歸類，定為犯罪構成要件之行為要素，
    則行為人基於概括之犯意，在密切接近之一定時、地持續實
    行之複次行為，倘依社會通念，於客觀上認為符合一個反覆
    、延續性之行為觀念者，於刑法評價上，即應僅成立一罪，
    學理上所稱「集合犯」之職業性、營業性或收集性等具有重
    複特質之犯罪均屬之，例如經營、從事業務、收集、販賣、
    製造、散布等行為概念者是（最高法院95年度臺上字第1079
    號判決要旨參照）。衡以意圖使女子與他人為猥褻、性交之
    行為，而媒介、容留以營利者，依其犯罪內容，客觀上本即
    有於短時間內密集、反覆實行犯罪之性質，行為人主觀上亦
    係基於反覆實施之犯意為之，按諸前揭判決意旨，被告反覆
    延續的意圖使女子與他人為猥褻行為而容留以營利之犯行，
    自應論以集合犯，而以一罪論。
  (四)又被告有前揭事實欄所載之期徒刑與執行完畢，此有臺灣高
    等法院被告前案紀錄表1 份在卷可查，其於有期徒刑執行完
    畢後5 年以內，故意再犯本件有期徒刑以上之罪，為累犯，
    應依刑法第47條第1 項規定加重其刑。
  (五)爰審酌被告為圖營利，竟媒介女子與男客為猥褻行為，破壞
    善良風俗，敗壞社會風氣，且被告前已因妨害風化案件經本
    院判刑並執行完畢之事實，已如前述竟未記取教訓，自屬非
    是，然斟酌被告坦承犯行，尚知悔悟及其犯罪動機、目的、
    暨檢察官具體求刑等一切情狀，量處如主文所示之刑，並諭
    知易科罰金之算標準。
據上論斷，依刑事訴訟法第273 條之1 第1 項、第299 條第1 項
前段，刑法第231 條第1 項前段、第47條第1 項、第41條第1 項
前段，刑法施行法第1 條之1 第1 項、第2 項但書，判決如主文
。
本案經檢察官陳永盛到庭執行職務。
中    華    民    國  100     年    11    月    4     日
                  刑事第八庭    法  官    何秀燕
以上正本證明與原本無異。
如不服本判決應於收受送達後10日內向本院提出上訴書狀，並應
敘述具體理由；如未敘述上訴理由者，應於上訴期間屆滿後20日
內向本院補提理由書（均須按他造當事人之人數附繕本）「切勿
逕送上級法院」。
中    華    民    國   100    年    11    月    4     日
                                書記官     蔡蓓雅
附錄本案論罪科刑法條：
中華民國刑法第231條
（圖利使人為性交或猥褻罪）
意圖使男女與他人為性交或猥褻之行為，而引誘、容留或媒介以
營利者，處 5 年以下有期徒刑，得併科 10 萬元以下罰金。以
詐術犯之者，亦同。
公務員包庇他人犯前項之罪者，依前項之規定加重其刑至二分之
一。